臺北高等行政法院裁定
                                      100年度簡字第576號
原      告　薛中基
被      告　基隆市政府
代　表　人　張通榮（市長）住同上
訴訟代理人　葉謝和
上列當事人間水土保持法事件，原告不服行政院農業委員會100
年6 月21日農訴字第1000129688號訴願決定，提起行政訴訟，本
院裁定如下：
　  主  文
原告之訴駁回。
訴訟費用由原告負擔。
　　理  由
一、按原告之訴，起訴不備其他要件者，行政法院應以裁定駁回
    之，行政訴訟法第107 條第1 項第10款後段定有明文。又人
    民向行政法院提起撤銷訴訟，依同法第4 條第1 項：「人民
    因中央或地方機關之違法行政處分，認為損害其權利或法律
    上之利益，經依訴願法提起訴願而不服其決定，或提起訴願
    逾三個月不為決定，或延長訴願決定期間逾二個月不為決定
    者，得向高等行政法院提起撤銷訴訟。」之規定，經「合法
    訴願」為其要件之一，而依訴願法第14條第1 項規定，訴願
    之提起，應自行政處分達到或公告期滿之次日起30日內為之
    ，則人民訴願逾法定期間，當然欠缺「合法訴願」要件。申
    言之，行政訴訟法第4 條第1 項規定之撤銷訴訟，乃人民對
    損害其權利或法律上利益之行政處分，經依訴願程序仍未獲
    得救濟，請求行政法院予以撤銷或變更之訴訟，故提起撤銷
    訴訟，須在得對於行政處分請求救濟期間內為之，苟人民逾
    越各階段救濟規定之法定期間，即不得藉由爭訟程序，以求
    救濟。如提起行政訴訟起訴逾越法定期限，依行政訴訟法第
    107 條第1 項第6 款規定，行政法院應以裁定駁回；如提起
    訴願，逾越上述訴願法第14條第1 項法定期間，依訴願法第
    77條第2 款前段規定，訴願機關應為不受理之決定等均是。
    最高行政法院民國（下同）49年1 月16日49年判字第1 號判
    例要旨：「人民不服官署之處分，固得循訴願程序以求救濟
    ，但處分如已確定，而仍對之提起訴願，即為法所不許。」
    揭示即明。
二、本件原告因水土保持法事件，係於100 年3 月29日收受被告
    100 年3 月28日基府產工貳字第1000150208號函（下稱原處
    分）之行政處分，有收件回執附於原處分卷可稽。計其提起
    訴願之期間，應自100 年3 月30日起，縱扣除在途期間2 日
    ，算至100 年4 月30日（星期六）即已屆滿。因期間之末日
    為星期六，依訴願法第17條、民法第122 條規定，以其休息
    日之次日代之，故訴願期間應至100 年5 月2 日屆滿。原告
    遲至100 年5 月4 日始向被告提起訴願，有訴願書上收文戳
    章可按，顯已逾越法定訴願期間。
三、原告起訴意旨略以：本件水土保持事件，經被告於100 年3
    月4 日派員勘查，同意展延至4 月8 日前補正完成，依行政
    程序法第114 條第3 項規定，因補正行為致未能於法定期間
    內聲明不服，其期間之遲誤視為不可歸責於當事人之事由，
    其回復原狀期間自該瑕疵補正時起算。本件訴願期間扣除補
    正期間，並未逾期云云。並聲明求為判決（一）撤銷原處分
    （註：原告起訴狀誤書被告100 年5 月10日基府產工貳字第
    1000044323號函）及訴願決定。（二）訴訟費用由被告負擔
    。
四、惟按行政程序法第114 條第3 項規定，乃針對行政處分違反
    程序或方式之規定者，為使行政機關能作成內容正確之決定
    ，如其違反之情節未達於無效之程度，且事後補正無害其規
    定之目的者，自非不許行政機關為事後之補正，此觀同條第
    1 項規定即明。因此情形，於未補正前應屬違法而得撤銷之
    處分，如當事人因行政機關之補正行為，始獲得聲明不服之
    充分證據，倘已逾法定期間而不予受理，對當事人顯有欠公
    平，此故，行政程序法第114 條第3 項乃規定「其回復原狀
    期間自該瑕疵補正時起算」。查本件行政機關之行政處分並
    未違反程序或方式，行政機關亦未為補正行為，原告並無因
    行政機關補正行為而未能於法定期間內聲明不服之情事，容
    無適用行政程序法第114 條第3 項之餘地。原告起訴主張依
    行政程序法第114 條第3 項規定，計算訴願不變期間應扣除
    原告之補正期間一節，並不可採。訴願決定以其訴願已逾上
    開不變期間，不予受理，核無不合。本件原告之訴，因提起
    訴願逾越訴願不變期間，依首開說明，欠缺「合法訴願」起
    訴要件，應依行政訴訟法第107 條第1 項第10款後段規定，
    裁定駁回其訴。又被告100 年5 月10日基府產工貳字第1000
    044323號函係原告對於原處分不服，被告將之移送訴願機關
    之移送函，其非行政處分；另原告具狀將上函更正為被告10
    0 年5 月10日基府產工貳字第1000044333號函，本院亦查無
    被告該文號，有電話紀錄可稽。從而，上開二文字應係原告
    誤寫，附此敘明。
五、依行政訴訟法第107 條第1 項第10款後段、第104 條、民事
    訴訟法第95條、第78條，裁定如主文。
中　　華　　民　　國　　100 　年　   10　 月　  31    日
                        臺北高等行政法院第一庭
                                      法  官　王  立  杰
上為正本係照原本作成。
本件以訴訟事件所涉及之法律見解具有原則性者為限，始得於本
裁定送達後10日內向本院提出抗告狀（須按他造人數附繕本），
並經最高行政法院許可後方得抗告。
中　　華　　民　　國　　100 　年　   10　 月　  31    日
                                      書記官  陳  又  慈